【裁判字號】    95,訴,21
【裁判日期】    950207
【裁判案由】    毒品危害防制條例
【裁判全文】
臺灣板橋地方法院刑事判決                95年度訴字第21號
公  訴  人  臺灣板橋地方法院檢察署檢察官
被      告  甲○○
                    （現另案於臺灣臺北戒治所執行強制戒治
上列被告因毒品危害防制條例案件，經檢察官提起公訴（94年度
偵字第13785 號），經受命法官行準備程序中，被告為有罪陳述
，由本院合議庭裁定由受命法官獨任進行簡式審判程序，本院判
決如下：
    主  文
甲○○連續轉讓第二級毒品，累犯，處有期徒刑壹年。因犯罪所
得新臺幣參仟元沒收，如全部或一部不能沒收時，以其財產抵償
之。
    事  實
一、甲○○曾有搶奪、恐嚇取財等前科（於本案均未構成累犯）
    ；又因竊盜案件，於民國八十九年一月二十四日經本院判處
    有期徒刑五月確定，並於八十九年九月五日執行完畢；復因
    贓物案件，於九十一年三月一日經本院判處有期徒刑六月確
    定，並於九十三年四月五日繳清易科罰金執行完畢出監。其
    猶不知悔改，明知安非他命業經毒品危害防制條例列為第二
    級毒品，不得轉讓、持有，竟基於轉讓第二級毒品安非他命
    之概括犯意，自九十四年七月間某日起至同年八月十一日晚
    上二十二時許止，在臺北縣三重市○○街二四八號五樓住處
    ，將其以每一公克新臺幣（下同）一千元價格購入之安非他
    命，以原價有償轉讓之方式，連續各轉讓數量約一公克之第
    二級毒品安非他命予綽號「阿宏」、「張仔」之不詳真實姓
    名年籍二人共三次，及以無償轉讓之方式，轉讓真實數量不
    詳可供一次施用份量之第二級毒品安非他命予乙○○施用（
    乙○○所涉施用毒品犯行，經本院裁定送觀察、勒戒後，因
    無繼續施用毒品傾向，業由臺灣板橋地方法院檢察署檢察官
    於九十四年九月二十六日以九十四年度毒偵字第四五０五號
    不起訴處分確定。）一次。嗣於九十四年八月十二日凌晨二
    時三十分許，為警在上址住處查獲，並扣得供甲○○自身施
    用與本件犯罪事實無涉之安非他命五小包（淨重十二點一公
    克）、吸食器一個、電子磅秤一台及中分裝袋九百個、小分
    裝袋一千五百個、帳單五張等物。
二、案經臺北縣政府警察局三重分局報請臺灣板橋地方法院檢察
    署檢察官偵查起訴。
    理  由
一、上揭事實，業據被告甲○○於偵審中均坦承不諱，核與證人
    乙○○於檢察官偵查中證述情節相符。且證人乙○○所涉施
    用毒品犯行，經本院裁定送觀察、勒戒後，因無繼續施用毒
    品傾向，業由臺灣板橋地方法院檢察署檢察官於九十四年九
    月二十六日以九十四年度毒偵字第四五０五號不起訴處分確
    定等情，亦有台灣高等法院前案紀錄表一件在卷足稽。綜上
    ，足認被告上開自白核與事實相符，應可採信。本件事證明
    確，被告轉讓第二級毒品安非他命之犯行，洵堪認定，應依
    法論科。
二、核被告甲○○所為，係犯毒品危害防制條例第八條第二項之
    轉讓第二級毒品罪。被告轉讓前持有毒品安非他命之低度行
    為，應為轉讓之高度行為所吸收，不另論罪。又其前後多次
    轉讓安非他命之行為，時間密接，所犯構成要件相同，顯係
    基於概括犯意為之，應依連續犯之規定，論以一罪並加重其
    刑。且被告曾因竊盜案件，於八十九年一月二十四日經本院
    判處有期徒刑五月確定，並於八十九年九月五日執行完畢，
    復因贓物案件，於九十一年三月一日經本院判處有期徒刑六
    月確定，並於九十三年四月五日易科罰金執行完畢出監，有
    台灣高等法院被告前案記錄表、台灣板橋地方法院檢察署刑
    案資料查註記錄表各一件附卷可按，其於刑之執行完畢後五
    年內，再犯本件有期徒刑以上之刑之罪，為累犯，應依刑法
    第四十七條之規定遞加重其刑。爰審酌被告轉讓安非他命之
    次數不多，轉讓數量尚微，然安非他命戕害身心，危害社會
    治安甚鉅，暨被告之素行資料、犯罪之動機、目的、品行、
    智識程度及犯罪後坦承犯行等一切情狀，量處如主文所示之
    刑，以示懲儆。
三、末查，被告連續三次分別以一千元之購入價格轉讓安非他命
    予「阿宏」、「張仔」二人，雖未得利，然轉讓所得之三千
    元，仍不失其為轉讓第二級毒品安非他命之犯罪所得，該三
    千元既係屬被告因違反毒品危害防制條例第八條第二項轉讓
    第二級毒品安非他命之犯罪所得，依同條例第十九條第一項
    之規定應予沒收，如全部或一部不能沒收時，以其財產抵償
    之。至扣案之安非他命五小包（淨重十二點一公克）、吸食
    器一個、電子磅秤一台，係被告所有供其施用之毒品及其施
    用毒品所用之物，業經被告供明在卷，而中分裝袋九百個及
    小分裝袋一千五百個，被告均否認為其所有，另帳單五張，
    被告亦否認與本案轉讓毒品有關，又無證據足資證明前開扣
    案物品與本件被告轉讓安非他命犯行有何關聯，自應認與本
    案無涉，均不予宣告沒收銷燬或沒收，併此敘明之。
據上論斷，應依刑事訴訟法第二百七十三條之一第一項、第二百
九十九條第一項前段，毒品危害防制條例第八條第二項、第十九
條第一項，刑法第十一條前段、第五十六條、第四十七條，判決
如主文。
本案經檢察官王聖涵到庭執行職務。
中    華    民    國    95    年    2     月    7     日
                刑事第七庭法  官  崔玲琦
上列正本證明與原本無異。
如不服本判決，應於判決送達後十日內向本院提出上訴狀（應附
繕本）。
中    華    民    國    95    年    2     月    7     日
                          書記官  謝秀青
附錄本案論罪科刑法條：
毒品危害防制條例第八條：
轉讓第一級毒品者，處一年以上七年以下有期徒刑，得併科新臺
幣一百萬元以下罰金。
轉讓第二級毒品者，處六月以上五年以下有期徒刑，得併科新臺
幣七十萬元以下罰金。
轉讓第三級毒品者，處三年以下有期徒刑，得併科新臺幣三十萬
元以下罰金。前三項之未遂犯罪之。


司法院資訊處製作；財團法人民間司法改革基金會備份。
